臺灣新竹地方法院刑事裁定
                                     110年度聲字第1726號
聲明異議人
即  受刑人  鄭琮倫



上列聲明異議人即受刑人因違反毒品危害防制條例案件，對於臺
灣新竹地方檢察署檢察官之指揮執行（110 年度執更字第1272號
、110年度執助字第997號指揮書），聲明異議，本院裁定如下：
    主  文
聲明異議駁回。
    理  由
一、聲明異議意旨略以：聲明異議人即受刑人鄭琮倫因施用毒品
    之違反毒品危害防制條例案件，經臺灣新竹地方檢察署（下
    稱新竹地檢署）檢察官以110年度執更字第1272號、110年度
    執助字第997號指揮執行有期徒刑7月，惟請求法院依據最新
    法令就受刑人該等施用毒品犯行裁定准予觀察、勒戒處分，
    爰依刑事訴訟法第484條規定聲明異議等語。
二、按受刑人或其法定代理人或配偶以檢察官執行之指揮為不當
    者，得向諭知該裁判之法院聲明異議，刑事訴訟法第484條
    定有明文。又執行機關對於審判機關所為之裁判，並無審查
    內容之權，故裁判是否違法，並非執行機關所得過問，是聲
    明異議之對象，應係檢察官之執行指揮行為，而非檢察官據
    以指揮執行之裁判，故所稱「檢察官執行之指揮不當」，係
    指檢察官有積極執行指揮之違法及其執行方法有不當等情形
    而言，檢察官若依確定裁判指揮執行，即無執行之指揮違法
    或其執行方法不當之可言。倘對「法院」所為之判決或裁定
    （含定應執行刑之裁定）不服者，則應循上訴或抗告程序尋
    求救濟；如該法院之判決或裁定，已經確定，則應另行依再
    審或非常上訴程序，加以救濟，非得以聲明異議方式為之（
　　最高法院108年度台抗字第79號、110年度台抗字第1136號裁
    定意旨參照）。次按聲明異議之客體（即對象），係以檢察
    官執行之指揮為限。倘受刑人並非針對檢察官執行之指揮認
    有不當，而係對檢察官執行指揮所依憑之刑事確定裁判不服
    ，卻依前揭規定對該刑事確定裁判聲明異議者，即非適法（
    最高法院109年度台抗字第1510號裁定意旨參照）。　　
三、經查：
（一）本件受刑人前於民國108年間因施用毒品案件，經臺灣臺
      中地方法院以108年度毒聲字第308號裁定送勒戒處所觀察
　　　、勒戒，嗣受刑人提出抗告，經臺灣高等法院臺中分院以
      108年度毒抗字第654號裁定駁回抗告而確定，入所執行後
　　　，因認無繼續施用毒品傾向，於109年1月15日執行完畢釋
      放出所，並經臺灣臺中地方檢察署檢察官以108年度毒偵
      字第1984號為不起訴處分確定。受刑人於前開觀察、勒戒
      執行完畢釋放後3年內之①109年1月28日12時許，因施用第
      二級毒品案件，經本院以109年度竹簡字第584號判決判處
      有期徒刑1月，提起上訴後，嗣因撤回上訴而告確定；②復
      於109年7月10日13時52分為警採尿時起回溯96小時內之某
      時許及109年7月10日15時許，因分別施用第二級毒品案件
      ，經本院以109年度竹簡字第1285號判決各判處有期徒刑2
      月、2月，定應執行有期徒刑3月確定；前開①②案件再經本
      院以110年度聲字第1044號裁定應執行有期徒刑4 月確定
      ，嗣由新竹地檢署檢察官以110年度執更字第1272號指揮
      執行該應執行刑4月；③又於110年4月2日14時許，因施用
      第二級毒品案件，經臺灣桃園地方法院以110年度壢簡字
      第1132號判決判處有期徒刑3月確定，嗣由新竹地檢署檢
      察官以110年度執助字第997號指揮執行該刑期3 月
　　　，並與上述應執行刑4月接續執行，甫於110年12月6日入
      監，現正執行中等情，此有上開各該案號之刑事簡易判決
      列印資料及臺灣高等法院被告前案紀錄表各1 份在卷可稽
　　　，足認受刑人所犯上開案件均經裁判確定，具有實質之確
      定力，非經非常上訴或再審程序予以撤銷或變更，不得再
      行爭執，是本案檢察官執行之指揮，係依確定裁判內容為
      之，應無違法或不當。
（二）本件受刑人雖以上開情詞聲明異議，惟觀其聲請意旨並非
      對檢察官就本執行案件之指揮或執行方法有何異議指摘，
      而係就其上開①②③所示各該施用第二級毒品犯行，法院於
      受理後究應予判決處罰抑或裁定送觀察、勒戒有所爭執
　　　，亦即受刑人實係對其上開經判處罪刑確定之判決所適用
      之法律，循聲明異議程序再予爭辯，然該部分核為判決適
      法與否之認定，既非屬檢察官指揮「執行」之事項，並非
      執行檢察官所得審查，亦非執行指揮之結果，則揆諸上開
      說明，要非聲明異議之客體，受刑人應依上述所指其他法
      定程序加以救濟，非得以聲明異議方式為之。從而，本案
      檢察官係依確定裁判核發執行指揮書，並無違法或不當之
      情，且受刑人亦非對檢察官執行指揮之事項聲明異議，而
      與刑事訴訟法第484條聲明異議之要件不符，是其聲請為
      無理由，應予駁回。　　　　　　
四、據上論斷，爰依刑事訴訟法第486條，裁定如主文。
中    華    民    國    111    年    1     月    17   日
                  刑事第八庭    法  官  潘韋廷
以上正本證明與原本無異。
如不服本裁定，應於裁定送達後5 日內向本院提出抗告狀。
中　　華　　民　　國　　111 　年　　1 　　月　　17　　日
                                書記官  彭筠凱